臺灣高等法院臺中分院刑事判決　　　　96年度上易字第1772號
上　訴　人
即　被　告　丙○○
　　　　　　丁○○
上列上訴人因竊盜案件，不服臺灣臺中地方法院96年度易字第38
99號中華民國96年8月27日第一審判決(起訴案號：臺灣臺中地方
法院檢察署96年度偵字第16806號)，提起上訴，本院判決如下：
    主    文
上訴駁回。
    犯罪事實
一、丙○○曾因竊盜案件，經判處有期徒刑 3月確定，於民國96
    年5月7日執行完畢。丁○○曾因違反肅清煙毒條例案件，經
    判處有期徒刑3年2月，復因違反槍砲彈藥刀械管制條例、偽
    造署押、違反麻醉藥品管理條例等案件，經分別判處有期徒
    刑1年、4月、4月，應執行有期徒刑1年6月確定，上開2案接
    續執行，於88年 3月16日假釋出監，並付保護管束，再於保
    護管束期間內另犯搶奪、藏匿人犯、贓物等罪，經分別判處
    有期徒刑10月、3月、3月，應執行有期徒刑1年2月確定，並
    撤銷上開假釋，合併執行殘刑，於94年6月25日執行完畢。
二、丙○○與丁○○均不知悔改，復共同基於意圖為自己不法所
    有之犯意聯絡，於96年7月8日上午11時20分許，至台中縣太
    平市○○路1478巷92號由甲○○獨資經營中巨模行所屬之工
    廠，竊取廠內之工業電線約 8公斤，得手後，由丁○○騎乘
    車牌ILZ－882號重型機車，偕同丙○○將該批工業電線載運
    至台中縣大里市健民橋下，以火燒烤之方式，將電線外皮卸
    去。嗣同日下午 1時40分許，丙○○、丁○○欲將已卸去電
    線外皮之銅線，攜至資源回收場變賣時，為警在台中縣大里
    市○○路325號前查獲，並扣得該批已卸去外皮之工業電線8
    公斤。
    理     由
一、證據能力方面：證人甲○○之警詢證言及被告丙○○、丁○○就他方之警詢陳述，固均屬被告以外之人於審判外之陳述
    ，然本案當事人於本院調查證據時，就該等證言之證據能力
    並未聲明異議，依刑事訴訟法第159條之5第 2項規定，視為
    有同條第 1項之同意，且本院審酌上開警詢筆錄作成時之情
    況，並無證明力過低或違法取得之情形，應屬適當，依刑事
    訴訟法第159條之5第 2項規定，均有證據能力，自得作為證
    據。
二、訊據上訴人即被告丙○○坦承在前揭時地與被告丁○○一起
    將電線外皮燒掉之事實，惟矢口否認有共同竊盜之犯行，辯
    稱：電線係被告丁○○拿取，且案發地點為廢棄工廠，該批
    電線係廢棄物云云。上訴人即被告丁○○則以書狀辯稱：在
    現場有大聲叫喊，希望能向管理員詢問電線是否有人要，因
    無人回答，才將該批電線取走，並無竊盜犯意云云。經查：
    (一)上開犯罪事實，業據被告丙○○、丁○○於警詢、偵查、
    原審均坦白承認，所供互核一致，亦與被害人即中巨模行負
    責人甲○○於警詢中證述之被害情節相符（見警卷第10、11
    頁），並有現場照片4張及贓物認領保管單1紙在卷可稽（見
    警卷第16、19頁）。(二)被告丁○○於警詢供述：丙○○是我
    朋友，認識約有 2個多月，案發當日經丙○○提議，並帶我
    至現場，我們一起將電線拿起來，再一同離開現場，我騎機
    車載丙○○到大里市健民橋下，用火將該電線皮卸去，之後
    要將電線變賣時，就被警方查獲等語（見警卷第4頁)，經原
    審法院提示被告丁○○之上開警詢筆錄並告以要旨，被告丙○○則陳稱：無意見，我對於被告丁○○所述均無意見等語
    （見原審卷第41頁），是被告丁○○陳述係由被告丙○○提
    議，並帶其至現場，一起拿走電線等情，當屬實情，被告丙○○翻異前詞，辯稱電線係被告丁○○拿取云云，意在推諉
    卸責，顯無可採。(三)案發現場雖屬破舊廠房，未有生產營運
    ，惟該建物仍有屋頂、牆垣、門窗，並編有門牌，有現場照
    片在卷可憑（見警卷第19頁），則依一般常情，廠房內之物
    品，當屬有人管領之物，此由被告丁○○自稱在現場有大聲
    叫喊，希望能向管理員詢問電線是否有人要等情，益徵被告
    二人主觀上已有預知該批電線並非廢棄物，渠等竟未經所有
    權人之同意，擅自取走，並卸去外皮，準備加以變賣，足見
    被告丙○○、丁○○於行為當時，確有意圖為自己不法所有
    之竊盜主觀犯意及不告而取之竊盜客觀行為，所辯該批電線
    係廢棄物，渠等均無竊盜故意云云，亦非可信。(四)綜上所述
    ，被告丙○○、丁○○竊盜之犯罪事證已臻明確，所辯乃畏
    罪卸責之詞，皆無可採信，渠等之犯行洵堪定，均應依法論
    罪科刑。
三、核被告丙○○、丁○○所為，均係犯刑法第320條第1項之竊
    盜罪。被告二人互有犯意聯絡及行為分擔，均為共同正犯。
    被告丙○○曾因竊盜案件，經判處有期徒刑 3月確定，於96
    年5月7日執行完畢；被告丁○○曾因違反肅清煙毒條例案件
    ，經判處有期徒刑3年2月，復因違反槍砲彈藥刀械管制條例
    、偽造署押、違反麻醉藥品管理條例等案件，經分別判處有
    期徒刑1年、4月、4月，應執行有期徒刑1年6月確定，上開2
    案接續執行，於88年 3月16日假釋出監，並付保護管束，再
    於保護管束期間內另犯搶奪、藏匿人犯、贓物等罪，經分別
    判處有期徒刑10月、3月、3月，應執行有期徒刑1年2月確定
    ，並撤銷上開假釋，合併執行殘刑，於94年 6月25日執行完
    畢等情，有臺灣高等法院被告前案紀錄表在卷可按，被告丙○○、丁○○於有期徒刑執行完畢後，5 年內故意再犯本案
    有期徒刑以上之罪，均為累犯，應各依刑法第47條第 1項之
    規定加重其刑。
四、原審法院因認被告丙○○、丁○○之罪證明確，適用刑法第
    28條、第320條第1項、第47條第 1項，刑法施行法第1條之1
    等規定，並審酌被告二人素行不良（參卷附臺灣高等法院被
    告前案紀錄表），不以己力賺取金錢，而以行竊他人財物變
    賣之方式牟利，及其二人犯罪手段之惡性尚非重大，竊得之
    工業電線價值約新臺幣10萬元（參見甲○○警詢筆錄），犯
    後態度，及檢察官各求處有期徒刑1年6月，尚屬過重等一切
    情狀，量處被告二人各有期徒刑 8月，並說明所宣告之刑未
    達一年，無從依竊盜犯贓物犯保安處分條例之規定，宣告強
    制工作，核其認事用法均無違誤，量刑亦屬妥適，應予維持
    。被告丙○○、丁○○上訴否認犯罪，指摘原判決不當，為
    無理由，均應予以駁回。
五、被告丁○○經合法傳喚，無正當之理由不到庭，爰不待其陳
    述，逕行判決。
六、據上論斷，應依刑事訴訟法第371條、第368條，判決如主文
    。
本案經檢察官乙○○到庭執行職務。
中　　華　　民　　國　　96　　年　　12　　月　　5 　　日
            刑事第六庭    審判長法　官  李  文  雄
                                法　官  林  靜  芬
                                法　官  張  恩  賜
上列正本證明與原本無異。
不得上訴。
                                書記官  陳　如　慧
中　　華　　民　　國　　96　　年　　12　　月　　6 　　日
附錄論罪科刑法條
刑法第320條第1項：
意圖為自己或第三人不法之所有，而竊取他人之動產者，為竊盜
罪，處五年以下有期徒刑、拘役或五百元以下罰金。
